台灣高等法院刑事裁定　　　　　　　　　　　　　　九十一年度聲再字第四三○號
　　再審聲請人　臺灣高等法院檢察署檢察官
　　受判決人　　甲○○
　　　　　　　　丙○○
　　　　　　　　乙○○○
右列聲請人因受判決人詐欺等案件，對於本院八十六年度上易字第七三九七號，中華
民國八十七年二月十七日確定判決，聲請再審，本院裁定如左：
    主  文
再審之聲請駁回。
    理  由
一、本件再審聲請人係依自訴人林澤民及利害關係人林毅之聲請狀，第六次提起再審
    聲請，其意旨如附件再審聲請書所記載。
二、本件檢察官聲請書，未敘明依刑事訴訟法何條文規定聲請再審，本院依書狀前後
    文義，認係依該法第四百二十二條第二款發見新證據為由，提起本件再審之聲請
    ，特先明。
三、按刑事訴訟法第四百二十二條第二款所謂發見確實之新證據，係指該證據於事實
    審法院判決前已經存在，為法院、當事人所不知，不及調查斟酌，至其後始行發
    見者（最高法院八十五年台抗字第三○八號裁判意旨參照）。若判決前已經當事
    人提出或聲請調查之證據，經原審法院捨棄不採者，即非該款所謂發現之新證據
    ，不得據為聲請再審之原因（最高法院二十八年抗字第八號意旨參看）。
四、經查，本件聲請人聲請再審主張：
（一）本院八十六年度上易字第七三九七號確定判決，係於民國八十七年二月十七日
      宣判，而再審聲請狀所主張之新證據，其中台灣士林地方法院八十五年度偵字
      第一○七六六號告訴狀，係於八十五年九月十九日撰寫，台北地方法院檢察署
      於同日收狀，本件自訴人林澤民為該案之被告，於原審法院審理當時即已知該
      證據存在，並非事後所發現，不屬於新證據。
（二）台灣台北地方法院八十五年度訴字第三六六九號民事判決，足以證明原判決所
      認定之債權債務關係不存在云云。然查，原確定判決業已審酌該民事判決，說
      明不足採信之理由（見原確定判決理由貳、二、（二）所記載），聲請人無非
      就原審已認定之事實及證據之取捨重覆為爭執，與聲請再審之事由不合。
（三）被告三人於台灣台北地方法院八十四年度易字第三九五號刑事判決所為證言，
      亦足以證明林毅承擔債務為虛構事實，丙○○、乙○○○只是甲○○借用為抵
      押權設定名義人之人頭，並未承受甲○○之債權而成為債權人云云。經查，再
      審聲請人曾以前述同一原因聲請再審，業經本院於八十七年九月二十一日以八
      十七年度聲再字第四三一號裁定駁回其再審聲請，有該裁定書在卷可稽。聲請
      人再以同一原因聲請本件再審，依刑事訴訟法第四百三十四條第二項規定，其
      聲請程序即屬違背規定。綜上，本件聲請再審，礙難准許，應予駁回。
四、據上論斷，應依刑事訴訟法第四百三十三條、第四百三十四條第二項裁定如主文
    。
中      華      民      國    九十一    年      十一    月      五      日
                              台灣高等法院刑事第五庭
                  審判長法  官  曾  德  水
                                        法  官  楊  貴  雄
                                        法  官  趙  功  恆
右正本證明與原本無異。
不得抗告。
                                        書記官  孫  佩  琳
中      華      民      國      九十一  年      十一     月      五     日
